臺灣士林地方法院交通事件裁定　　95年度交聲字第877、878號
原處分機關　臺北市交通事件裁決所
異　議　人
即受處分人　甲○○
代　理　人　高秉賢
上列異議人即受處分人因違反道路交通管理處罰條例案件，對於
臺北市交通事件裁決所於民國95年10月18日所為之處分（原處分
案號：北市裁二字第裁22-AC0000000號、裁22-AC0000000號）聲
明異議，本院裁定如下：
    主  文
異議均駁回。
    理  由
一、原處分意旨略以：異議人即受處分人甲○○所有之車號CCA-
    709 號重型機車，分別於民國95年8 月17日上午8 時30分許
    及同年月21日上午8 時32分許，行經臺北市○○區○○路1
    段，不在規定車道行駛，故分就前開2 次違規行為，均依道
    路交通管理處罰條例第45條第13款、第63條第1 項第1 款規
    定，各裁處異議人罰鍰新臺幣（以下同）600 元及各記違規
    點數1 點等語。
二、聲明異議意旨略以：臺北市政府警察局舉發違反道路交通管
    理事件通知單北市警交大字第AC0000000 號、北市警交大字
    第AC0000000 號之通知單填製日期均為95年8 月30日，然應
    到案日期均為95年9 月28日，二者相距日數為「29日」，不
    符合違反道路交通管理事件統一裁罰基準及處理細則第15條
    第1 款所定，逕行舉發者，填製通知單應到案之日期距舉發
    日為30日之規定云云。
三、按機器腳踏車，不在規定車道行駛者，處600 元以上1,800
    元以下罰鍰，道路交通管理處罰條例第45條第13款定有明文
    。次按汽車駕駛人有第45條情形之一者，除依原條款處罰鍰
    外，並予記違規點數1 點，又道路交通管理處罰條例所稱之
    汽車，包括機器腳踏車，同條例第63條第1 項第1 款、第3
    條第8 款分別定有明文。又按汽車駕駛人，未依規定行駛車
    道，當場不能或不宜攔截製單舉發者，得以非固定式科學儀
    器取得證據資料證明其行為違規，記明車輛牌照號碼、車型
    等可資辨明之資料，以汽車所有人為被通知人製單舉發，此
    見同條例第7 條之2 第1 項第7 款、第2 項第5 款、第4 項
    規定即明。
四、查異議人所有車號CCA-709 號重型機車，分別於95年8 月17
    日8 時30分及同年月21日8 時32分許，行經至善路1 段不在
    規定車道行駛之事實，此有臺北市政府警察局士林分局北市
    警士分交字第09633008400 號函檢附本件違規時間在前揭違
    規地點所拍攝之照片各2 張在卷可證。異議人未依道路交通
    管理處罰條例第85條規定，檢附相關證據及應歸責人相關證
    明文件，向處罰機關告知應歸責人（即駕駛人），應認異議
    人即為駕駛人，是異議人前揭違規事證明確，堪予認定。
五、異議人雖以前揭情詞置辯，且查期間以日、星期、月或年計
    算者，其始日不計算在內，行政程序第48條第2 項前段定有
    明文。據此，違反道路交通管理事件統一裁罰基準及處理細
    則第15條規定「填製通知單，…屬逕行舉發者，其應到案之
    日期距舉發日為30日」，其始日即舉發日應不計算在內，本
    件原舉發日均為95年8 月30日，期間之始日為95年8 月31日
    ，期間之末日則為95年9 月29日，故距舉發日30日之日應為
    95年9 月30日，因該日巧遇星期六，須順延至95年10月2 日
    ，原舉發機關填載應到案日期為95年9 月28日，雖難認與違
    反道路交通管理事件統一裁罰基準及處理細則第14條之規定
    相符。惟前揭應到案日期與舉發日相距30日之規定，目的在
    為被舉發人預留是否到案接受裁決或自動繳納罰鍰之考慮時
    間，倘欲接受裁決，並有擇定到案時間之機會，且有利於準
    備陳述意見資料，是應到案日期提前之結果，僅對於異議人
    前揭期間利益產生影響，故異議人倘有逾應到案日期產生不
    利益，不利益雖得主張舉發機關未遵守前開規定而免除，但
    就違規事實認定，則不生無影響。又應到案日期指定之瑕疵
    ，倘異議人有逾期到案之情事，雖亦就違規裁罰數額之裁量
    產生影響，此由違反道路交通管理事件統一裁罰基準表以「
    逾越到案期限」之時間長短作為裁罰基準項目即明，惟本件
    原處分機關裁處各異議人罰鍰600 元，為道路交通管理處罰
    條例第45條第13款違規行為之最低額罰鍰，異議人顯未有因
    逾越到案期限而被量裁較高罰鍰之情事，前開指定「到案日
    期」之瑕疵。異議人所指前揭指定到案日期之瑕疵，應無法
    動搖原處分之正確性及適法性。
六、異議人前揭不依規定行駛車道之違規事實，經警以非固定式
    科學儀器取得證據資料，自屬當場不能（宜）攔停舉發，符
    合道路交通管理處罰條例第7 條之2 第1 項第7 款、第2 項
    但書第5 款所列得為逕行舉發之規定，原處分機關依舉發機
    關所為逕行舉發，分別裁處異議人罰鍰600 元，並各記違規
    點數1 點，並無違誤，異議人猶執前詞，聲明異議，為無理
    由，應予駁回。
據上論斷，應依道路交通案件處理辦法第19條，裁定如主文。
中　　華　　民　　國　　96　　年　　1 　　月　　23　　日
　　　　　　　　　交通法庭法　官　周群翔
以上正本證明與原本無異。
如不服本裁定應於送達後5 日內向本院提出抗告狀。
      　　　　　　        書記官　 劉育君
中　　華　　民　　國　　96　　年　　1 　　月　　23　　日
